臺灣高雄地方法院刑事判決　　　　　　　 96年度訴字第511號
公　訴　人　臺灣高雄地方法院檢察署檢察官
被　　　告　甲○
　　　　　　　　　　現於臺灣高雄監獄
上列被告因違反毒品危害防制條例案件，經檢察官提起公訴（95
年度毒偵字第9478號），及移送併辦 (96年度毒偵字第3642號)
本院準備程序進行中，因被告就被訴事實為有罪之陳述，經告知
簡式審判程序意旨，並聽取當事人之意見後，本院合議庭裁定由
受命法官獨任改依簡式審判程序審理，判決如下：
    主  文
甲○施用第一級毒品，累犯，處有期徒刑壹年貳月。扣案之海洛
因壹小包 (不含包裝袋，檢驗前零點零柒玖公克，檢驗後零點零
伍陸公克)， 沒收銷燬之；扣案之海洛因包裝袋壹只，沒收之。
    事  實
一、甲○前因施用毒品案件，經依本院88年度毒聲字第5976號裁
    定送觀察勒戒後，認有繼續施用毒品之傾向，再依本院88年
    度毒聲字第6508號裁定令入戒治處所施以強制戒治1 年，嗣
    於民國 (下同)89 年2 月15日依本院89年度毒聲字第526 號
    裁定停止戒治，所餘戒治期間付保護管束而出所，惟甲○竟
    於保護管束期間，再度施用毒品，經依本院89年度毒聲字第
    3149 號 ，撤銷停止戒治，令入戒治處所施以強制戒治，嗣
    於90年1 月15日強制戒治執行完畢而釋放，並由臺灣高雄地
    方法院檢察署檢察官於90年3 月2 日以90年度戒毒偵字第28
    6 號為不起訴處分確定。又於93年間，因偽造文書案件，經
    本院於93年7 月19日以93年度簡字第2461號判決判處有期徒
    刑5 月，同年8 月19日確定。詎其仍不知悔改，又自93年10
    月中旬起至94年1 月16日止，連續施用第一級毒品海洛因，
    經臺灣基隆地方法院於94年2 月25日以93年度訴字第903 號
    判決判處有期徒刑7 月，同年3 月28日確定；復因竊盜案件
    ，經臺灣基隆地方法院於94年2 月15日以94年度基簡字第95
    號判決判處有期徒刑6 月，同年3 月14日確定；上開二罪經
    臺灣基隆地方法院於94年4 月15日以94年度聲字第345 號裁
    定應執行有期徒刑1 年確定。前揭三罪接續執行，於95 年6
    月17日縮短刑期執行完畢，並於翌日出監。惟甲○仍未戒除
    毒癮，復基於施用第一級毒品海洛因之集合犯意，於上開強
    制戒治期滿釋放後之5 年內，自95年11月22日7 時許起迄96
    年2 月4 日某時許，先後在高雄縣市不詳之公共廁所內等處
    ，以將海洛因摻水注射方式，施用第一級毒品海洛因多次，
    約每隔6 小時施用1 次。嗣分別於(一)95年11月25日14時45分
    許，在高雄市○○區○○路50巷旁為警查獲，並扣得其持有
    之第一級毒品海洛因1 小包 (檢驗前0.079 公克，檢驗後
    0.056 公克)， 並經警採集其尿液送驗，其尿液中呈嗎啡陽
    性反應而查獲。於(二)96年2 月4 日17時10分許，在高雄市○
    ○區○○路、漢民路口為警盤查，經警徵得其同意採集尿液
    送驗，其尿液中呈嗎啡陽性反應而查獲。
二、案經高雄市政府警察局小港分局報告臺灣高雄地方法院檢察
    署檢察官偵查起訴及移送併辦。
    理  由
一、按本件被告甲○所犯係死刑、無期徒刑、最輕本刑為3 年以
    上有期徒刑以外之罪，其於準備程序就前揭被訴事實為有罪
    之陳述，經受命法官告知簡式審判程序之旨，並聽取其與公
    訴人之意見後，本院認無不得或不宜改依簡式審判程序進行
    之處，爰依刑事訴訟法第273 條之1 第1 項、第284 條之1
    ，裁定本件由受命法官獨任進行簡式審判程序，合先敘明。
二、訊據被告甲○對於上揭犯罪事實坦承不諱，此外，復有高雄
    市立凱旋醫院95年12月11日編號A00000000 號之濫用藥物尿
    液檢驗報告 (檢體編號：J-1007) 、高雄市政府警察局小港
    分局嫌疑人尿液代碼與姓名對照表 (尿液代碼：J-1007) 、
    高雄市立凱旋醫院96年2 月12日編號A00000000 號之濫用藥
    物尿液檢驗報告 (檢體編號：J-058)、高雄市政府警察局小
    港分局嫌疑人尿液代碼與姓名對照表 (尿液代碼：J-058)各
    1 紙附卷可按。而被告於上開(一)時、地為警查扣之白色粉末
    ，經送高雄市立凱旋醫院檢驗結果，確含有海洛因成分，此
    有高雄市立凱旋醫院95年12月11日編號高市凱醫驗字第3009
    號之濫用藥物成品檢驗鑑定書1 紙附卷為證，足見被告之自
    白應與事實相符，其確有於上開時、地施用海洛因之犯行。
    又被告前因施用毒品案件，經依本院88年度毒聲字第59 76
    號裁定送觀察勒戒後，認有繼續施用毒品之傾向，再依本院
    88年度毒聲字第6508號裁定令入戒治處所施以強制戒治1 年
    ，嗣於89年2 月15日依本院89年度毒聲字第526 號裁定停止
    戒治，所餘戒治期間付保護管束而出所，惟被告竟於保護管
    束期間，再度施用毒品，經依本院89年度毒聲字第3149號，
    撤銷停止戒治，令入戒治處所施以強制戒治，嗣於90年1 月
    15日強制戒治執行完畢而釋放，並由臺灣高雄地方法院檢察
    署檢察官於90年3 月2 日以90年度戒毒偵字第28 6號為不起
    訴處分確定，此有本院被告院內索引卡紀錄表、臺灣高等法
    院被告前案紀錄表、臺灣高雄地方法院檢察署刑案資料查註
    紀錄表各1 份在卷可按，是被告於前揭強制戒治期滿釋放後
    ，5 年內再犯本件施用毒品犯行，事證應屬明確，其犯行應
    堪認定。
三、按毒品危害防制條例所謂之毒品係指具有成癮性、濫用性及
    對社會危害性之麻醉藥品與其製品及影響精神物質與其製品
    ，毒品危害防制條例第2 條定有明文，而海洛因屬毒品危害
    防制條例第2 條第2 項第1 款所規定之第一級毒品。是同條
    例第10條第1 項之施用第一級毒品海洛因罪，其構成要件上
    ，本即預定有複數之同種施用毒品行為反覆實施，該罪性質
    上屬多數行為之集合犯，法律上擬制為一罪，即學理上所稱
    之實質上一罪，是行為人於緊接之時間內，反覆多次之施用
    行為，仍應僅論以單一之施用毒品罪。是核被告所為，係犯
    毒品危害防制條例第10條第1 項施用第一級毒品罪，被告持
    有第一級毒品，復進而施用，其持有毒品之低度行為，應為
    施用第一級毒品之高度行為所吸收，不另論罪。又被告前於
    93年間，因偽造文書案件，經本院於93年7 月19日以93年度
    簡字第2461號判決判處有期徒刑5 月，同年8 月19日確定；
    又自93年10因施用毒品案件，經臺灣基隆地方法院於94年2
    月25日以93年度訴字第90 3號判決判處有期徒刑7 月，同年
    3 月28日確定；復因竊盜案件，經臺灣基隆地方法院於94年
    2 月15日以94年度基簡字第95號判決判處有期徒刑6 月，同
    年3 月14日確定；上開二罪經臺灣基隆地方法院於94年4 月
    15 日 以94年度聲字第345 號裁定應執行有期徒刑1 年確定
    。前揭三罪接續執行，於95年6 月17日縮短刑期執行完畢，
    並於翌日出監，亦有臺灣高等法院被告前案紀錄表、臺灣高
    等法院在監在押全國紀錄表各1 份在卷可按，是被告受有期
    徒刑執行完畢後，5 年內再故意犯本件有期徒刑以上之罪，
    為累犯，應依刑法第47條第1 項規定，加重其刑。再者，起
    訴，公訴人雖僅就被告於95年11月22日7 時許施用海洛因之
    犯罪事實 (即臺灣高雄地方法院檢察署95年度毒偵字第9478
    號)提 起公訴，然檢察官就犯罪事實一部起訴者，其效力及
    於全部，刑事訴訟法第267 條定有明文。本件被告另自95年
    11月22日7 時起之後某時起迄96年2 月4 日某時許止，先後
    多次施用海洛因 (不含起訴部分，但包含臺灣高雄地方法院
    檢察署95年度毒偵字第3642號移送併辦部分)之 犯罪事實，
    與前揭起訴之犯罪事實具有集合犯之包括一罪關係，已如前
    述，為起訴效力所及，本院自應就此部分一併加以裁判，附
    此敘明。本院審酌被告施用毒品，足以戕害其身心，滋生其
    他犯罪，惡化治安，嚴重損及公益；且考量被告經觀察勒戒
    、強制戒治及法院之科刑判決，竟仍不知戒除毒癮，顯見自
    制力欠佳；及被告於犯罪後即能坦承犯行，而其施用毒品行
    為於本質上係屬自我戕害行為，反社會性之程度應屬較低等
    一切情狀，量處如主文所示之刑。至扣案之第一級毒品海洛
    因1 包（不含包裝袋，檢驗前0.079 公克，檢驗後0.056 公
    克)， 經送檢驗後，確含有海洛因成分，業如前述，為第一
    級毒品，不問屬於犯人與否，爰依毒品危害防制條例第18條
    第1 項前段，宣告沒收銷燬之。另扣案之海洛因包裝袋1 只
    ，因高雄市立凱旋醫院已就毒品、包裝袋分開秤重，則包裝
    袋即無與毒品難以析離之情形，自不得以無法析離之理由，
    將之視為毒品，而併宣告沒收銷燬之；惟因該包裝袋係被告
    所有，且便於包裝毒品，防止毒品逸散，為供其持有毒品所
    用之物，應依刑法第38條第1 項第2 款，宣告沒收之。至於
    送驗耗費之海洛因，既已滅失不存在，自無宣告沒收銷燬之
    必要，附此敘明。
據上論斷，應依刑事訴訟法第273 條之1 第1 項、第284 條之1
、第299 條第1 項前段，毒品危害防制條例第10條第1 項、第18
條第1 項前段，刑法第11條、第47條第1 項、第38條第1 項第2
款，判決如主文。
本案經檢察官乙○○到庭執行職務。
中　　華　　民　　國　　96　　年　　5 　　月　　24　　日
                      刑事第九庭  法　官  陳建和
以上正本證明與原本無異。
如不服本判決，應於判決送達後10日內，向本院提出上訴狀。
中　　華　　民　　國　　96　　年　　5 　　月　　24　　日
                                  書記官  林姵妤
附錄本判決論罪之法條：
毒品危害防制條例第10條第1項
    施用第一級毒品者，處六月以上五年以下有期徒刑。
毒品危害防制條例第10條第2項
    施用第二級毒品者，處三年以下有期徒刑。
